【裁判字號】    97,易,4102
【裁判日期】    980213
【裁判案由】    詐欺
【裁判全文】
臺灣臺中地方法院刑事判決              97年度易字第4102號
公  訴  人  臺灣臺中地方法院檢察署檢察官
被      告  乙○○
                    5號
上列被告因詐欺案件，經檢察官提起公訴（96年度偵字第19744
號），本院判決如下：
    主    文
本件免訴。
    理    由
一、公訴意旨略以：被告乙○○可預見提供自己金融帳戶、金融
    卡及密碼供他人使用常與財產犯罪密切相關，且他人取得非
    本人之存摺帳戶等資料之目的，在於收受贓款及掩飾犯行不
    易遭人追查，又對於提供帳戶雖無引發他人萌生犯罪之確信
    ，但仍以縱若有人持以犯罪亦無違反其本意之幫助詐欺不確
    定故意，於民國93年7月7日下午3時許，在高雄市之民生醫
    院內，將其申辦之合作金庫銀行光華分行帳號000000000000
    0號帳戶 (下稱系爭帳戶)之存摺、金融卡及密碼交予王恩賢
    (另經臺灣臺中地方法院檢察署檢察官簽分偵辦)，代價係新
    臺幣（下同）1,000元，王恩賢再將系爭帳戶之存摺、金融
    卡及密碼交予詐騙集團成員，嗣詐騙集團成員即在奇摩拍賣
    網站上刊登拍賣遊戲主機WII，適被害人甲○○於95年12月
    25  日上午10時許，見該廣告下標購買，並與年籍姓名均不
    詳之賣方即詐騙集團成員聯絡，該賣方告知被害人甲○○轉
    帳至被告之上開系爭帳戶內，並詐稱在7月26日即可收到該
    主機云云，致被害人甲○○陷於錯誤，於95年12月25日下午
    2 時許，匯款12,400元至被告之上開系爭帳戶內，嗣始知受
    騙，因認被告涉犯刑法第30條第1項前段、第339條第1項之
    幫助詐欺取財罪嫌等詞。
二、按同一案件曾經判決確定者，應諭知免訴之判決，且得不經
    言詞辯論為之，刑事訴訟法第302條第1款、第307條分別定
    有明文。又訴訟上所謂一事不再理之原則，關於實質上一罪
    或裁判上一罪，亦均有其適用，最高法院60年臺非字第77號
    判例意旨可資參照。
三、經查：
(一)、被告前於另案即本院96年度易字第6286號判決認定其於94
      年6月間某日，在高雄市民生醫院前，以1,000元之代價，
      將其前於93年8月9日所申辦之上開系爭帳戶之存摺、提款
      卡及密碼交予王恩賢之成年男子使用，王恩賢則支付被告
      新臺幣（下同）1,000元代價，嗣詐欺集團成員盜用陳亦
      瑩向雅虎奇摩網站所申請使用之帳號AMANDA-1009@YAHOO.
      COM.TW，在雅虎奇摩拍賣網站上刊登拍賣名牌鑽石之廣告
      ，並留下電話號碼0000000000號供買家與渠等聯絡，適高
      張玉蓮上網瀏覽該網頁見上開拍賣廣告後，參與競標拍定
      鑽石1顆後，該詐騙集團成員旋於95年12月18日下午3時許
      ，以蔡明翰所申辦之行動電話門號00000000000號，傳送
      匯款帳戶之簡訊予高張玉蓮，指示高張玉蓮將拍賣價金匯
      至被告上開系爭帳戶內，高張玉蓮乃陷於錯誤，分別於同
      日下午5時21分38秒、5時26分6秒及5時42分55秒，各匯款
      15,000元、5,000元及10,120元至被告上開系爭帳戶內，
      而高張玉蓮匯款後始知受騙，經報案後為警循線查悉上情
      之事實，業經本院以96年度偵字第6286號判決判處被告幫
      助詐欺取財罪，處拘役50日，如易科罰金，以銀元300元
      即新臺幣900元折算1日，減為拘役25日，如易科罰金，以
      銀元300元即新臺幣900元折算1日，緩刑2年，並於97年2
      月25日確定在案等情，業經本院依職權調取該前案卷宗核
      閱無訛。
(二)、被告於本院審理時供稱：伊在臺中與兄弟合夥經營海鮮店
      ，因伊投資的資金較低，而王恩賢表示欲以其資金幫伊做
      存摺金錢往來的紀錄，以便幫伊申請支票使用，所以伊相
      信王恩賢，即將系爭帳戶之存摺、提款卡、密碼交付給他
      ，但時間隔太久，伊不記得何時交付，惟確定只有交付系
      爭帳戶存摺等物一次給王恩賢，系爭帳戶存摺等物均在王
      恩賢處，事發後伊未能找到王恩賢，故無法取回系爭帳戶
      存摺等物之情 (見本院卷頁55) ，而本院審酌上開系爭帳
      戶之申辦時間為93年8月9日，此有系爭帳戶各類存款分戶
      交易明細表1份在卷可查，且自該份交易明細表可得知從
      前案即本院96年度易字第6286號詐欺案件之被害人高張玉
      蓮於95年12月18日轉帳、次日入款受騙，至本件被害人甲
      ○○於95年12月25日轉帳遭詐騙之時，期間均係不明款項
      存入隨即以金融卡提領一空之事實，是本件聲請簡易判決
      處刑書上所載被告於93年7月7日交付系爭帳戶存摺等物予
      王恩賢之詞，容有誤會，故被告上開供述內容應堪採信。
      準此，被告於同一時地一次交付上開系爭帳戶存摺、提款
      卡及密碼等物，致被害人高張玉蓮、甲○○受詐騙，乃係
      以一行為觸犯數罪名，為想像競合犯，依刑法第55條之規
      定，應以一罪論處。故承 (一) 所述，被告於同一時地一
      次交付系爭帳戶存摺等物之幫助詐欺取財犯行，既業經前
      案即本院96年度易字第6286號判決確定在案，則本案被告
      之犯行，已為前案確定判決之效力所及，依前揭說明，爰
      不經言詞辯論，依法逾知免訴之判決。
據上論斷，應依刑事訴訟法第302條第1款、第307條，判決如主
文。
中    華    民    國    98    年    2     月    13    日
                  刑事第三庭  審判長法  官 周瑞芬
                                    法  官 楊曉惠
                                    法  官 陳思成
上正本證明與原本無異。
如不服本判決，應於收受送達後十日內向本院提出上訴書狀（應
敘述具體理由並附繕本）。
上訴書狀如未敘述理由，應於上訴期間屆滿後二十日內補提理由
書於本院。
                                    書記官 謝明倫
中    華    民    國    98    年    2    月    13    日


司法院資訊處製作；財團法人民間司法改革基金會備份。
